臺灣板橋地方法院刑事判決　　　　　　　94年度訴字第1473號
公　訴　人　臺灣板橋地方法院檢察署檢察官
被　　　告　甲○○
上列被告因違反洗錢防制法案件，經檢察官提起公訴（九十四年
度偵字第八九四四號），於被告為有罪之陳述後，本院合議庭裁
定由受命法官獨任依簡式審判程序審理，茲判決如下：
    主  文
甲○○幫助掩飾因自己重大犯罪所得財物，處有期徒刑參月，如
易科罰金，以參佰元折算壹日。所得財物新臺幣壹仟伍佰元沒收
，如全部或一部不能沒收時，以其財產抵償之。
    事  實
一、甲○○因貪圖蠅利，見報載租用帳戶之廣告，經以電話聯係
    後，在能預見其提供帳戶予不相識之人使用，可能幫助不詳
    犯罪集團掩飾其因自己重大犯罪所得財物之情況下，竟不違
    其本意，而基於幫助掩飾因自己重大犯罪所得財物之不確定
    故意，於九十三年四月二日十五時許，在位於臺北縣三重市
    ○○○路之「錢櫃ＫＴＶ」店對面，將自己所有於臺北國際
    商業銀行蘆洲分行開設帳號為000000000000號
    帳戶之存摺及金融卡，以新臺幣（下同）一千五百元之代價
    出租予年籍不詳自稱林姓之成年男子並交付之，以此方式幫
    助不詳犯罪集團掩飾渠等因常業詐欺等重大犯罪所得之財物
    。其後甲○○上開存摺、金融卡為某詐騙集團取得，該集團
    成員即基於常業詐欺之犯意，於九十三年四月八日十時許撥
    打電話予乙○○，佯以介紹工作為由而要求匯款，乙○○於
    接獲上開電話後因而陷於錯誤，於同日十時五十二分、十一
    時二十四分及十二時五十九分許，持自己之提款卡在設於桃
    園縣八德市○○路一一二七號之自動櫃員機上依照指示先後
    匯款五千四百五十五元、一萬零六百一十六元及二萬零五十
    元至上開帳戶內，合計為三萬六千一百二十一元，隨即遭提
    領一空。嗣乙○○發現受騙，報警通報該分行將前開帳戶列
    為警示帳戶，並循線查獲甲○○。
二、案經臺北縣政府警察局蘆洲分局移送臺灣板橋地方法院檢察
    署檢察官偵查起訴。
    理  由
一、上開犯罪事實，迭據被吉甲○○於警詢、偵查及本院審理中
    自白不諱，核與被害人乙○○於警詢中關於受詐騙過程之指
    述合致，堪信被告上開自白應與事實相符，此外復有中華郵
    政公司自動櫃員機交易明細表影本三紙、臺北國際商業銀行
    九十三年四月十五日函及被告上開帳戶之開戶資料等可為佐
    證，本件事證已臻明確，被告如事實欄所載之犯行已足認定
    ，應予依法論科。
二、公訴人原以被告基於幫助常業詐欺及幫助洗錢之犯意，提供
    其上開存摺及金融卡供他人使用，以此方式幫助不詳犯罪集
    團常業詐欺及洗錢，認涉犯刑法第三十條第一項、第三百四
    十條及洗錢防制法第九條第一項之幫助常業詐欺罪及幫助洗
    錢罪，兩罪間並具想像競合犯之裁判上一罪關係。惟嗣於本
    院九十四年七月二十八日審理時減縮原起訴關於被告幫助常
    業詐欺之犯罪事實及引用法條，並確定以被告基於幫助洗錢
    之犯意，提供其上開存摺及金融卡供他人使用，以此方式幫
    助不詳犯罪集團掩飾因自己重大犯罪所得之財物之事實，及
    刑法第三十條第一項、洗錢防制法第九條第一項幫助洗錢罪
    之法條，為本件起訴犯罪事實與引用法條，本院依法以此為
    審判範圍。被告甲○○將上述銀行帳戶之存摺、金融卡等物
    ，出租予真實姓名年籍不詳之人所組成之犯罪集團使用，以
    幫助該犯罪集團掩飾其因常業詐欺之重大犯罪所得財物，核
    其所為，係犯刑法第三十條第一項、洗錢防制法第九條第一
    項之幫助洗錢罪。又被告係幫助該犯罪集團成員掩飾其自己
    常業詐欺之重大犯罪所得財物，為從犯，應依刑法第三十條
    第二項之規定，按正犯之刑減輕之。另被告於偵審中自白
    本件洗錢犯行，應依洗錢防制法第九條第五項之規定減輕其
    刑。爰審酌被告前無犯罪紀錄，有臺灣高等法院被告前案紀
    錄表乙份在卷可參，素行非劣，因貪圖蠅利而提供帳戶幫助
    洗錢，既助長他人犯罪，又增加查緝困難，危害財產安全及
    社會穩定，並其犯罪後之態度等一切情狀，量處如主文所示
    之刑，並諭知易科罰金之折算標準，以示懲儆。另被告因犯
    本件幫助洗錢之罪而取得一千五百元之租金，業據其自陳明
    確在卷，核屬因本件幫助洗錢犯罪所得之財產上利益，依洗
    錢防制法第十二條第一項規定，不問屬於犯人與否，沒收之
    ，如全部或一部不能沒收時，追徵其價額或以其財產抵償之
    ，爰併與宣告沒收及追徵抵償。
據上論斷，依刑事訴訟法第二百七十三條之一第一項、第二百九
十九條第一項前段，洗錢防制法第九條第一項、第五項、第十二
條第一項，刑法第十一條前段、第三十條第一項、第二項、第四
十一條第一項前段，罰金罰鍰提高標準條例第二條，判決如主文
。
中　　華　　民　　國　　94　　年　　8 　　月　　11　　日
                  刑事第十三庭  法　官  楊  博  欽
以上正本證明與原本無異
如不服本判決應於送達後十日內向本院提出上訴狀
                                書記官　曾  美  滋
中　　華　　民　　國　　94　　年　　8 　　月　　11　　日
附錄本案論罪科刑法條全文：
洗錢防制法第二條
本法所稱洗錢，係指下列行為：
  一掩飾或隱匿因自己重大犯罪所得財物或財產上利益者。
  二掩飾、收受、搬運、寄藏、故買或牙保他人因重大犯罪所得
    財物或財產上利益者。
洗錢防制法第九條
  犯第二條第一款之罪者，處五年以下有期徒刑，得併科新臺幣
  三百萬元以下罰金。
  犯第二條第二款之罪者，處七年以下有期徒刑，得併科新臺幣
  五百萬元以下罰金。
  以犯前二項之罪為常業者，處三年以上十年以下有期徒刑，得
  併科新臺幣一百萬元以上一千萬元以下罰金。
  法人之代表人、法人或自然人之代理人、受雇人或其他從業人
  員，因執行業務犯前三項之罪者，除處罰行為人外，對該法人
  或自然人並科以各該項所定之罰金。但法人之代表人或自然人
  對於犯罪之發生，已盡力監督或為防止行為者，不在此限。
  犯前四項之罪，於犯罪後六個月內自首者，免除其刑；逾六個
  月者，減輕或免除其刑；在偵查或審判中自白者，減輕其刑。
